臺灣桃園地方法院刑事判決　　　　　　　　　　　　　九十年度易字第一九三二號
　　公　訴　人　臺灣桃園地方法院檢察署檢察官
　　被　　　告　甲○○
右列被告因違反電子遊戲場業管理條例，經檢察官提起公訴（九十年度偵字第一一二
九一號，併辦案號：九十一年度偵字第四五九四號、九十一年度偵字第八七四四號、
九十一年度偵字第一一八０一號、九十年度偵字第一四六四０號）本院判決如左：
    主  文
本件免訴。
    理  由
一、公訴意旨略以：被告甲○○明知非經向主管機關辦理營利事業登記者，不得任意
    經營電子遊戲場業，仍基於違反上開規定之犯意，自不詳時日起，在桃園縣龍潭
    鄉○○村○○路四及六號「東陽遊藝場」內，擺設雙魚座電動玩具機台五十九部
    供人把玩。嗣於民國九十年六月二十二日二十時十五分許，為警在上址查獲。因
    而認被告涉犯電子遊戲場業管理條例第十五條之罪嫌。又移送併辦意旨略以：被
    告甲○○未經主管機關許可，先後於民國九十一年一月三十一日、同年四月二十
    五日及同年五月七日，在桃園縣龍潭鄉○○路四、六號擺設電子遊戲機具供不特
    定人把玩。分別於前揭時、地為桃園縣政府聯合查報小組及桃園縣警察局平鎮分
    局警員臨檢查獲。因認被告涉犯電子遊戲場業管理條例第十五條、第二十二條之
    罪嫌，並認與公訴部分，為裁判上一罪之連續犯等語。
二、按案件曾經判決確定者，應諭知免訴之判決，刑事訴訟法第三百零二條第一款定
    有明文。又訴訟上所謂一事不再理之原則，關於實質上一罪或裁判上一罪，均有
    其適用，復經最高法院六十年台非字第七七號著有判例可參。又按免訴之判決，
    得不經言詞辯論為之。刑事訴訟法第三百零七條另定有明文。
三、經本院依職權調查結果，本案被告甲○○曾自八十九年二月三日起至同年二月十
    七日止，在桃園縣龍潭鄉○○村○○路四十五號二樓「選手村體育用品社」內，
    擺設電動玩具機台二十九部供人把玩，為警於同年二月十七日九時四十分許於上
    址查獲，檢察官於八十九年七月十二日聲請檢易判決處刑，經本院桃園簡易庭於
    九十年四月九日，以臺灣桃園地方法院八十九年度桃簡字第一一七三號刑事簡易
    判決，判處被告有期徒刑六月，復經被告上訴，本院合議庭於九十二年三月十八
    日，以九十一年度簡上字第五七號刑事判決，認原審判決有刑事訴訟法第四百五
    十一條之一第四項但書之情形，並擴張犯罪事實為（略以）：被告甲○○基於違
    反未依電子遊戲場業管理條例辦理營利事業登記，不得經營電子遊戲場業規定之
    概括犯意，自八十九年二月五日起，至同年月十七日止，在桃園縣龍潭鄉○○村
    ○○路四十五號二樓「選手村體育用品社」內，擺設電動玩具機臺二十九部供人
    把玩。嗣於同年月十七日上午九時四十分許，為警在上址查獲。又甲○○明知非
    再向主管機關辦理營利事業登記者，俟領得證照後，不得任意營電子遊戲場業，
    竟基於同前違反未依電子遊戲場業管理條例辦理營利事業登記，不得經營電子遊
    戲場業規定之概括犯意，自八十九年二月五日後之某日起，至九十一年五月七日
    止，在桃園縣龍潭鄉○○村○○路四、六號一樓之「東陽遊藝場」內，至少擺設
    電動玩具機臺雙魚座機檯五十九部、賓果馬戲團八人座一檯，供人把玩。嗣先於
    八十九年十月二十六下午一時四十分許，為桃園縣政府聯合查報小組於上址查獲
    該遊藝場擺設電動玩具機臺五十九部。再於九十年六月二十二日二十時十五分許
    ，為桃園縣警察局平鎮分局查獲該遊藝場擺設雙魚座電動玩具機臺五十九部、大
    型跑馬檯一檯供人把玩。又於九十一年元月三十一日、同年四月二十五日，為桃
    園縣政府聯合查報小組於上址，先後查獲該遊藝場擺設電動玩具隻魚座五十一檯
    、賓果馬戲團八人座一檯，共計五十九檯供人把玩。再於同年五月七日十五時四
    十五分許，為桃園縣警察局平鎮分局員警，於上址，查獲該遊藝場擺設電動機具
    雙魚座機檯六十檯、賓果馬戲團八人座一檯，共計擺設六十一檯供人把玩等。並
    撤銷原審判決，依連續違反未依電子遊戲場業管理條例辦理營利事業登記者，不
    得經營電子遊戲場業之規定，自為第一審判決，處有期徒刑十月，併科罰金新台
    幣一百萬元，罰金如易服勞役，以罰金總額與六個月之日數比例折算。被告上訴
    後，為臺灣高等法院於九十二年六月二十五日，以九十二年度上易字第一四０六
    號刑事判決認原審之判決於法並無違誤，將被告上訴駁回，於九十二年六月二十
    五日宣告確定，有各該判決書正本、影本分別均附本院審理卷可證。
四、本院詳核本案經起訴及檢察官移送併辦之犯罪事實，與前述業經判決確定之部分
    犯罪事實，被告同一，犯罪事實亦相同，屬實質上一罪，此部分之相同犯行，既
    經前案判決確定，即為既判力效力所及，依前述規定及說明，依法應諭知免訴之
    判決，爰不經言詞辯論，逕為免訴判決之諭知。
五、據上論斷，應依刑事訴訟法第三百零二條第一款、第三百零七條，判決如主文。
中      華      民      國    九十三    年     二      月    二十七     日
                                      臺灣桃園地方法院刑事第六庭
                                          審判長法  官  林  孟  宜
                                                法  官  陳  永  來
                                                法  官  錢  建  榮
右正本證明與原本無異。
如不服本判決，應於判決送達後十日內向本院提出上訴狀( 應附繕本 )，上訴於臺灣
高等法院。
                                                書記官  劉  寶  霞
中      華      民      國    九十三    年     三      月      三       日
